臺灣桃園地方法院小額民事判決
111年度桃小字第197號
原      告  吳錦龍
被      告  李惠賢
訴訟代理人  李家榮
上列當事人間請求損害賠償事件，本院於民國111年3月24日言詞
辯論終結，判決如下：
　　主    文
被告應給付原告新臺幣壹萬柒仟肆佰玖拾壹元，及自民國一一一
年二月十日起至清償日止，按週年利率百分之五計算之利息。
原告其餘之訴駁回。
訴訟費用新臺幣壹仟元，其中新臺幣柒佰元由被告負擔，餘由原
告負擔。
本判決第一項得假執行。
    理由要領
一、維修費用：
    系爭車輛受損維修鈑金為新臺幣（下同）2,541元、塗裝7,2
    07元、零件7,830元，合計1萬7,578元，有桃苗汽車股份有
    限公司桃鶯服務廠估價單附卷可參（見本院卷第8頁）。另
    依行政院所頒佈之固定資產耐用年數表及固定資產折舊率表
    規定，運輸業用客車之耐用年數為4年，依定率遞減法每年
    折舊千分之438，其最後1年之折舊額，加歷年折舊累積額，
    總和不得超過該資產成本原額之10分之9，系爭車輛為營業
    小客車，為運輸業用客車，民國104年7月出廠，有車籍資料
    在卷可稽（見本院卷第29頁反面），迄本件車禍發生時即11
    0年10月29日，已逾4年耐用年限，則零件扣除折舊後之修復
    費用為783元（計算式：7,830÷10＝783），加計無須折舊之
    鈑金為2,541元、塗裝7,207，系爭車輛回復原狀費用為1萬0
    ,531元（計算式：783+2,541+7,207=1萬0,531）。另債權人
    所得請求者既為回復原狀之必要費用，倘以修復費用為估定
    其回復原狀費用之標準，則修理材料以新品換舊品時，即應
    予折舊，因此，原告主張系爭車輛維修費用不應該扣除折舊
    云云（見本院卷第41頁），與上述回復原狀原則不符尚不可
    採。原告請求被告賠償系爭車輛回復原狀費用1萬0,531元為
    有理由，逾此範圍，則無理由。
二、營業損失：
　　經查，原告主張其駕駛系爭車輛從事計程車載客，每日載客
    收入為1,800元，系爭車輛因本件事故進廠維修3.5日，原告
    因系爭車輛維修期間不能載客之營業損失為6,300元等情，
    為被告所不爭執（見本院卷第40頁反面），並有上開估價單
    及桃園市汽車駕駛員職業工會函在卷可佐（見本院卷第11頁
    、第42至43頁），堪信為真實。
三、交通費用：
　　按損害賠償除法律另有規定及契約另有訂定外，不僅須填補
    債權人所受損害，並須填補其所失利益，民法第216條第1項
    規定甚明。所謂所受損害，即現存財產因損害事實之發生而
    告減少，屬於積極損害；所謂所失利益，即新財產之取得，
    因損害事實之發生而受妨害，屬於消極損害（最高法院90年
    度台上字第25 號民事判決參照）。次按平日即以自行駕車
    為交通工具之人，於無車輛使用之情形下，搭乘計程車、Ub
    er、租用其他車輛代步尚屬合理之支出。經查，原告於系爭
    車輛維修期間支出交通費用660元，有寄行計程車車資收據
    附卷可參（見本院卷第14），為原告所受損害，原告自得請
    求被告賠償上開交通費用660元。又上開交通費用係原告所
    受損害，與營業損失屬所失利益並不相同，被告抗辯原告不
    得同時請求交通費用及營業損失云云（見本院第40頁反面）
    ，自不可採。
四、基上，原告依侵權行為請求被告賠償1萬7,491元（計算式：
    1萬0,531+6,300+660=1萬7,491）及遲延利息為有理由，應
    予准許，逾此範圍，則無理由，應予駁回。
中　　華　　民　　國　　111 　年　　4 　　月　　6 　　日
                  桃園簡易庭  法  官  張明宏
以上為正本係照原本作成。
如不服本判決，應於送達後20日內，向本院提出上訴狀並表明上
訴理由，如於本判決宣示後送達前提起上訴者，應於判決送達後
20日內補提上訴理由書（須附繕本）。
如委任律師提起上訴者，應一併繳納上訴審裁判費。   
中　　華　　民　　國　　111 　年　　4 　　月　　7 　　日
                              書記官  石曉芸
附錄：
一、民事訴訟法第436條之24第2項：
　  對於小額程序之第一審裁判上訴或抗告，非以其違背法令為
    理由，不得為之。
二、民事訴訟法第436條之25：
　  上訴狀內應記載上訴理由，表明下列各款事項：
　  ㈠原判決所違背之法令及其具體內容。
　  ㈡依訴訟資料可認為原判決有違背法令之具體事實。
三、民事訴訟法第471條第1項：（依同法第436條之32第2項規定
    於小額事件之上訴程序準用之）
    上訴狀內未表明上訴理由者，上訴人應於提起上訴後20日內
    ，提出理由書於原第二審法院；未提出者，毌庸命其補正，
    由原第二審法院以裁定駁回之。